# 请教陈版股权重组问题，谢谢

提问人：心海拂清 风 时间：2021-09-03 14:33:04
1 、公司出于IPO目的想做股权重组，重组前甲自然人持A公司100%的股权，A公司持有B公司95%的股权，自然人持有B公司5%的股权，B公司持有C公司100%的股权，重组后的股权为甲自然人持有C公司100%的股权，C持有A公司100%的股权，A公司持有B公司100%的股权，如何实现重组的目的？谢谢
方法一：B公司将持有的C公司股权转让给甲自然人，同时甲自然人以A公司的股权对C公司投资，属于一揽子交易适用特殊性税务重组。
方法二：A公司向C公司发行股份，实现反向并购；
以上两种方法倾向方法一，是否还有其他方法实现目的，同时其会计处理，谢谢。

回答人：chenyiwei
方法一相对较为合理。同时对自然人甲直接持有的B公司5%股份，自然人甲应将其转让给A公司。
具体的税务处理，建议咨询税务专业人士意见。